Nirin RAMAHA

Développeur Javascript Vue.js (5 ans d'expérience)

Développeur dans la conception de solutions web robustes et évolutives.

Compétences avancées dans le développement de composants Vue.js, avec une solide expérience en Javascript, HTML5, CSS3.

Compétences en intégration de systèmes tiers et en développement d'API RESTful.

COMPÉTENCES

Languages

- ✓ Javascript / Typescript
- ✓ Sass / Less / CSS
- ✓ Html
- ✓ Php

Framework / Librairies

- NuxtJS
- ✓ VueJS
- ✓ Ramda JS
- ✓ Lodash
- ✓ JQuery
- MomentJS
- ✓ Date-fns
- ✓ Bootstrap
- Materialize

Méthodes

- ✓ Agile
- ✓ Scrum
- ✓ Kanban
- ✓ ScrumBan

Versionning

- ✓ Git
- ✓ Bitbucket
- ✓ lira
- ✓ Tortoise SVN

Unit Test

- Jest
- Mocha
- Cypress

FORMATIONS

2009 : IFOCOP - Institut de Formation Professionnelle • Ingénierie Programmation / développeur informatique, général

EXPÉRIENCES

Louis Vuitton

2021 – 2023 : Développeur Javascript Vue.js / NuxtJS

Contexte

Dans l'objectif de la refonte du site Louis Vuitton Jobs.

L'équipe est composée de 5 développeurs. 3 back et 2 front, un chef de projet et un CTO. L'idée est de refaire une V2 du site existant qui est sur Coremedia (un cms propriétaire).

J'ai été amené à participer au développement et améliorations du projet sur une architecture Headless PHP/NuxtJS

Missions

- Refonte complète du site Louis Vuitton Jobs sur une architecture Coremedia / Vanilla JS
- Développement de nouvelles fonctionnalités en s'appuyant sur les demandes d'évolutions formulées par les utilisateurs API REST – CRUD users / jobs
- Templating et intégration maquettes (flexbox)
- Création de composants Atomic Design
- Gestion de l'état de l'application avec Vuex
- Manipulation de données avec AXIOS
- Mise en place des tests unitaires (vue-test-utils / Jest)
- Création de la documentation technique

Environnement technique

Vue JS 2, Nuxt JS 2, HTML, LESS, Docker, Agile - Scrum, Git, Bitbucket

ETAM

2018 - 2021 : Développeur Front Javascript -

Salesforce Commerce Cloud

Contexte

L'équipe est composée de 15 développeurs. 8 back et 7 front, 2 chefs de projets, 2 testeurs et un CTO.

En back comme en front nous travaillons sur la même plateforme salesforce commerce cloud chargée de faire tourner les 4 marques. Une seule source de vérité pour tous !

J'agis principalement sur le côté front en interaction avec les templates ISML et l'interaction user.

BDD / Traitement

- MySQL
- ✓ PostgreSQL
- ✓ GraphQL

Environnement

- ✓ Docker
- ✓ Linux
- ✓ Windows
- Osx

Soft Skills

- ✓ Rigoureux
- ✓ Attentif
- ✓ Calme
- ✓ Autonome
- ✓ Travail en équipe

Langues

Anglais professionnel

Je m'intéresse aussi ...

- ✓ À l'accessibilité
- Au respect des normes W3C et WAI
- À l'intégration pour appareils mobiles et petites résolutions
- Au développement d'applications from scratch
- ✓ Au SVG, à l'Html 5 et au css3
- ✓ À Google et ses innovations (Google fonts, Google APIs
- → À l'expérience utilisateur sur le web.

Missions

- Gestion des 4 marques UNDIZ, Li-vy, MAISON123, ETAM Montée en compétence sur SFCC (Salesforce Commerce Cloud) Familiarisation avec les templates ISML
- Manipulation de données avec des requêtes AJAX.
- Mise en place de l'A/B Testing pour les 4 marques
- Maintenance des applications
- Correction des bugs
- Création de nouveaux composants

Environnement technique

ES6, HTML, SASS, ISML, Agile - Scrum, Git – Jira - Salesforce Commerce Cloud – Sandbox, Linux/Debian

AFG CONSULTING

2017 - 2018 : Développeur web Frontend VueJS/NuxtJS

Contexte

AFG est une entreprise spécialisée dans le domaine de l'isolation Habitation. L'équipe est composée de 2 développeurs. 1 back (php) et 1 front (js / vue). L'idée est de créer une interface avec laquelle on pourrait voir, en temps réel, les activités des commerciaux (position, démarche clientèle, bénéfice mensuel) et le tout d'afficher tout cela à travers une interface web responsive.

J'ai été amené à faire la refonte de leur site web en VueJS en partant de zéro en collaboration avec un autre développeur plutôt backend.

Missions

- Refonte de la structure web en VueJS
- Création de composants VueJS
- Création de pages VueJS
- Gestion des états VueJS
- Création de services pour communiquer avec les API
- Gestion des accès aux pages utilisateurs et erreurs
- Améliorer le référencement naturel en utilisant les balises selon leur sémantique Faire réagir la page web en fonction des actions de l'utilisateur en Javascript
- Mise en place des tests unitaires (vue-test-utils / Jest)
- Se connecter à un service web pour exploiter des données tierces (API)
- Gérer les comptes utilisateurs
- Concevoir un site maintenance grâce à la gestion des erreurs et exceptions
 Créer, gérer et afficher le contenu d'une base de données MYSQL

Environnement technique

Vue JS 2, Nuxt JS 2, HTML, CSS, Agile - Scrum, Git – Jira, Docker, Linux/Debian

Sowee

2016 - 2017 : Développeur web Frontend VueJS

Contexte

Sowee est une filiale EDF, qui a développé une Station connectée pouvant piloter le chauffage électrique et compenser les dépenses en matière d'énergie. L'équipe est composée de 4 développeurs, 2 back et 2 front et un CP.

J'ai collaboré avec eux pour rendre l'aspect du site principal, plus attirant et convivial. J'ai intégré pas mal de maquettes graphiques et participé au développement de composants reliant la logique entre le frontend au backend.

Missions

- Création de composants VueJS (user / Authentification / rôles)
 - Gestion des états VueJS
- Intégration LESS/CSS des maquettes Zeplin
- Installation et configuration de Google Analytics et Google Tag Manager
 Conception du plan de taggage

- Implémentation des tags, de dimensions et segments personnalisés Tierce Maintenance applicative
- Surveillance de la qualité des données
- Mise en place de tableaux de bord, d'alertes et d'annotations Enrichir l'expérience utilisateur

Environnement technique

Vue JS 2, HTML, CSS, LESS, Agile – Kanban - Git - Jira - Zeplin – Docker, Linux/Debian

Yogarik

2014 - 2016 : Développeur PHP/DRUPAL

Contexte

Yogarik est une agence web situé à Paris XI. Elle est spécialisée du CMS Drupal et s'occupe des sites web conçus à partir de ce dernier.

L'équipe est composée de 6 développeurs dont 3 leads dev/CP en même temps et une RH.

J'ai eu l'occasion de travailler sur les sites des grandes entreprises comme TF1, AFP ou SNCF.

De la création de modules à l'intégration de templates .tpl, j'ai découvert et codé dans la grande communauté Drupalienne.

Missions

- Intégration de maquettes Photoshop
- Intégration et création de thèmes spécifiques HTML/CSS
- Création de modules simples JavaScript / jQuery
- Implémentation de modules Drupal 7 : Views Advanced / Context / Entity /
 View modes / Features / Bean/ Commerce Kickstart
- Tierce maintenance applicative
- Mise en place de site multilingues avec i18n extranet, intranet
- Gestion et garantie du respect des normes et concepts de développements tout au long des projets (Best practices)
- Contribution d'une documentation technique

Environnement technique

Drupal 6-7, PHP 5, JQuery, HTML, CSS, Agile – Kanban - Git - Bitbucket – Figma, Linux/Osx

FK Agency

2010 - 2014: Développeur PHP/DRUPAL

Contexte

FK Agency est une agence de communication digitale & print, spécialisée dans le conseil et la mise en œuvre de stratégies interactives pour les marques.

L'équipe est composée de 12 développeurs confondus, chacun est orienté sur un projet spécifique, 2 CP et un CTO.

J'ai participé au développement de sites web différents basés sur des CMS comme Wordpress , Drupal et Magento.

Missions

- Conception d'applications Web selon les instructions des clients
- Modification de la conception pour répondre aux changements selon les spécifications du client
- Développement de produits Web en codant des structures filaires en éléments avec lesquels les utilisateurs peuvent interagir
- Travaillez dans une équipe de concepteurs de sites Web et de développeurs en relation direct avec le chef de projet pour atteindre les objectifs du projet et créer des expériences utilisateur efficaces avec des produits numériques
- Rédaction de la documentation technique
- Accompagnement utilisateur

Environnement technique

Durpal 6/7, PHP5, JQuery, HTML, CSS, Agile – Kanban - Git - Jira – Adobe Dreamweaver, Linux/Windows

BPSIs - Naoassur

2009 - 2010 : Intégrateur Frontend HTML/CSS

Contexte

La société est un courtier grossiste entièrement digital qui assure la totalité de la gestion des contrats Naoassur. BPSIs a développé deux types de partenariat : des partenariats industriels avec des leaders mondiaux de l'assurance et de la réassurance ainsi que des partenariats de distribution avec des courtiers. Dans le but d'obtention de mon diplôme, j'ai effectué mon stage chez eux en intégrant des pages à partir de maquettes graphiques avec leur comportement associé.

Missions

- Intégration de maquettes Photoshop
- Développement de modules simples jQuery
- Créations de pages avec des contenus multilingues
- Collaboration avec des concepteurs Web, des développeurs et des concepteurs UX pour concevoir, créer, et améliorer des produits Web
- Meetings réguliers en anglais avec les différentes parties prenantes à distance.

Environnement technique

HTML, CSS, JQuery, SVN - Jira, Windows

Aventour Madagascar

2004 - 2009 : Développeur PHP/Javascript/HTML/CSS

Contexte

Notre agence est une belle histoire au service du voyage, du tourisme et du développement durable depuis 1986 qui organise tous types de séjours à Madagascar mais aussi en Afrique du Sud, en Inde, en Chine et sur les autres îles de l'Océan Indien. J'ai collaboré avec eux pour la mise en place de leur site web sur un socle Joomla, j'ai aussi bien fait du PHP que du Html/CSS

Missions

- Intégration de maquettes graphiques en page web statiques et dynamiques.
- Librairie pour le développement frontal tels que Twitter Bootstrap, Zurb Foundation et des logiciels de conception tels que Photoshop et Dreamweaver ainsi que des langages de programmation tels que HTML CSS et JavaScript
- Aider les développeurs frontend senior dans la conception d'applications
 Web et acquisition de compétences selon les exigences du client
- Expérience acquise dans la résolution de conflits professionnels avec des collègues
- Apprendre à interagir avec les clients, à présenter la conception et à gérer les commentaires sur le travail
- Accompagnement et enrichissement de l'expérience utilisateur

Environnement technique

PHP, Javascript, HTML, CSS, Adobe Dreamweaver, Windows - OVH Server